# 请教陈版主，拜托！

提问人：千江月 75 时间：2022-11-29 14:54:50
陈版主，您好！
母公司持有子公司70%的股权，股权投资成本 3 亿，现国资委主导把 4 亿应收账款从子公司无偿划转至母公司，
我想咨询您，国家税务总局公告 2015 年第 40 号规定:（三）100%直接控制的母子公司之间，子公司向母公司的账面净值划转其持有的股权或资产，子公司没有获得任何股权或非股权支付。母公司按收回投资处理，或按接受投资处理，子公司按冲减实收资本处理。
会计处理上，母公司能否作接受投资处理，计入资本公积？

回答人：chenyiwei
不可以。这是母公司与其子公司之间的交易，不是母公司与其更上层母公司之间的权益性交易，因此不应增加该母公司自身的资本公积。